臺灣臺北地方法院民事裁定
111年度聲字第128號
聲  請  人  柯慶龍  


相  對  人  黃詠孝  
上列當事人間聲請停止停止執行事件，本院裁定如下：
    主  文
聲請人供擔保新臺幣壹佰零捌萬元後，本院一百一十一年度司執
字第二○二四二號強制執行事件之強制執行程序，於本院一百一
十一年度訴字第一○九一號債務人異議之訴事件訴訟程序終結前
，應予停止。
    理  由
一、按有回復原狀之聲請，或提起再審或異議之訴，或對於和解
    為繼續審判之請求，或提起宣告調解無效之訴，撤銷調解之
    訴，或對於許可強制執行之裁定提起抗告時，法院因必要情
    形或依聲請定相當並確實擔保，得為停止強制執行之裁定，
    強制執行法第18條第2項定有明文。所謂必要情形，由法院
    依職權裁量定之，法院為此決定，應就強制執行法第18條第
    2項所列訴訟在法律上是否顯無理由，以及如不停止執行，
    將來是否難於回復執行前之狀態，及倘予停止執行，是否無
    法防止債務人濫行訴訟以拖延執行，致債權人之權利無法迅
    速實現等各種情形予以斟酌，以資平衡兼顧債務人及債權人
    雙方之利益；當事人聲請裁定停止強制執行縱未陳明願供擔
    保，法院因必要情形，亦得定相當並確實之擔保而為准許（
    最高法院99年度台抗字第973號、84年度台抗字第17號裁判
    意旨參照）。次按法院定擔保金額而准許停止強制執行之裁
    定者，該項擔保係備供債權人因停止執行所受損害之賠償，
    其數額應依標的物停止執行後，債權人未能即時受償或利用
    該標的物所受之損害額，或其因另供擔保強制執行所受之損
    害額定之，非以標的物之價值或其債權額為依據（最高法院
    91年度台抗字第429號裁判意旨參照）。
二、本件聲請意旨略以：就本院111年度司執字第20242號強制執
    行事件（下稱系爭執行事件），聲請人業已提起債務人異議
    之訴。因相對人曾將其財產設定高額抵押權，似有巨額債務
    ，且將財產全數信託，有脫產之嫌。系爭執行事件查封之財
    產一旦執行，勢難回復原狀，為此聲請人願供擔保，請裁定
    系爭執行事件於異議之訴判決確定前，停止執行。
三、經查，本件聲請人以其業已向本院提起債務人異議之訴（11
    1年度訴字第1091號）為由，聲請裁定停止系爭執行事件之
    強制執行程序，經本院依職權調取系爭執行程序案卷及該債
    務人異議之訴卷宗核實，且系爭執行程序尚未終結，是聲請
    人聲請停止執行，核與前開強制執行法第18條第2項規定相
    符，應予准許。本院審酌相對人因本件停止執行所受之可能
    損失，應係其未能即時就執行債權額即新臺幣（下同）500
    萬元受償之此期間利息損害。而聲請人所提債務人異議之訴
    之訴訟標的價額為500萬元，參考各級法院辦案期限實施要
    點規定，第一、二、三審通常程序審判案件之辦案期限分別
    為1年4個月、2年、1年，共計4年4個月，是本院以此預估為
    聲請人提起債務人異議之訴獲准停止執行，因而致相對人執
    行延宕之期間。據此估算結果，相對人因停止執行而可能受
    有之利息損失約為108萬3333元（計算式：500萬元×5％×〈4+4
    /12〉≒108萬3333元），是本院認聲請人供擔保金額應以其概
    數量108萬元為適當，聲請人為相對人提供前開擔保金額後
    ，方得停止執行。
四、爰裁定如主文。
中　　華　　民　　國　　111 　年　　3 　　月　　3 　　日
                  民事第二庭    法　官　李子寧
以上正本係照原本作成。
如不服本裁定應於送達後10日內向本院提出抗告狀，並繳納抗告
費新臺幣1,000元。　　　　　　　　　
中　　華　　民　　國　　111 　年　　3 　　月　　3 　　日
　　　　　　　　　              書記官  黃幸雪